臺灣臺北地方法院刑事判決　　　　　　　　　　　　　　九十三年度易字第九０號
　　公　訴　人　臺灣臺北地方法院檢察署檢察官
　　被　　　告　己○○
　　　　　　　　丁○○
　　　　　　　　甲○○
　　　　　　　　乙○○
　　　　　　　　丙○
　　　　　　　　辛○○
　　　　　　　　庚○○
　　　　　　　　戊○○
右列被告等因傷害等案件，經檢察官提起公訴（九十二年度偵字第二二八一三號），
本院判決如左：
    主  文
本件公訴不受理。
    理  由
一、公訴意旨略以：被告己○○為設於台北市○○路○段一七八號「安和擔仔麵」店
    之負責人，丁○○為己○○之妻，甲○○則為該店之廚師，至丙○係設於同路一
    七六號「新發現鐘錶名店」之負責人，辛○○為丙○之夫，庚○○為辛○○之弟
    ，戊○○則為該店之修錶師傅。緣「新發現鐘錶名店」於民國九十一年四月間在
    上址一七六號及一七八號之地下室設置洗錶機、馬達及化學藥水等相關設備，己○○認該等設備發出惡臭致影響其麵店之經營，遂多次要求辛○○改善，惟未獲
    置理，乃於民國九十一年八月十六日下午六時十五分許，聯絡裝潢工人乙○○將
    前址一七六號及一七八號地下室間之鐵門封鎖，以阻止辛○○等人進入一七八號
    之地下室，乙○○即持電鑽與己○○、甲○○進入一七八號之地下室，欲以螺絲
    釘封鎖上開鐵門之際，為在一七六號地下室之戊○○所發覺，遂高喊有人闖入，
    辛○○及庚○○在一七六號一樓聞聲即前往地下室察看，並將前揭鐵門打開，辛○○、庚○○及戊○○即與己○○、甲○○及乙○○理論，雙方發生爭執，辛○○、庚○○、戊○○及己○○、甲○○、乙○○各基於傷害犯意之聯絡，由己○○、甲○○及乙○○共同侵入一七六號地下室，己○○手持電鑽鑽頭、庚○○手
    持鋁棒，其餘人等則徒手共同互相扭打，丙○及丁○○分別於一七六號及一七八
    號一樓聽聞打鬥聲亦趕至一七六號地下室，丙○持雨傘、丁○○持木棍亦基於傷
    害之故意加入互毆，雙方並一路追打至一七六號一樓門口之騎樓，致使己○○受
    有右前臂鈍傷、挫傷及右手小指挫傷之傷害、丁○○受有左臉部瘀腫、挫傷、右
    前臂、手背挫傷、瘀傷、左肘及前臂腫痛之傷害、甲○○受有頭部多處鈍傷、挫
    傷、鼻腔出血、前胸多處挫傷及瘀傷之傷害、乙○○受有頭部多處瘀腫併頭昏之
    傷害、丙○受有頭部鈍傷併血腫、左臂及左手背挫傷及瘀傷之傷害、辛○○受有
    右眼周圍瘀腫、右耳兩處裂傷、上唇挫傷、兩臂挫傷、前胸挫傷及瘀傷之傷害、
    庚○○受有臉部、頭部多處裂傷、挫傷、手指多處挫傷、鈍傷及右小腿挫傷之傷
    害、戊○○受有顱頂直徑零點四公分撕裂傷之傷害，嗣經警接獲報案前往處理，
    始發覺上情。案經被害人己○○、丁○○、戊○○、乙○○、丙○、辛○○、庚○○及戊○○訴請臺北市政府警察局大安分局報告偵辦。因認被告等人均涉犯刑
    法第二百七十七條第一項之傷害罪，被告己○○、甲○○及乙○○另犯刑法第三
    百零六條之侵入他人建築物罪等語。
二、按告訴乃論之罪，告訴人於第一審辯論終結前，得撤回告訴；又其告訴經撤回者
    ，法院應諭知不受理之判決；且前開判決得不經言詞辯論為之，刑事訴訟法第二
    百三十八條第一項、第三百零三條第三款及第三百零七條分別定有明文。本件被
    告己○○、丁○○、甲○○、乙○○、丙○、辛○○、庚○○、戊○○因傷害等
    案件，經檢察官提起公訴，認為均係犯刑法第二百七十七條第一項之傷害罪名，
    被告己○○、甲○○及乙○○另犯刑法第三百零六條之侵入他人建築物罪名，依
    同法第二百八十七條前段、第三百零八條規定，均須告訴乃論，茲據告訴人即被
    告等人於本院審理中撤回告訴，有九十三年二月十八日筆錄暨和解書（載明撤回
    告訴）各一份附卷可稽，揆諸上開說明，爰不經言詞辯論，逕為不受理判決之諭
    知。
據上論斷，應依刑事訴訟法第三百零三條第三款、第三百零七條，判決如主文。
中       華       民      國      九十三     年     二     月     十八  日
                                  臺灣台北地方法院刑事第十三庭
                                      審判長法  官  朱  瑞  娟
                                            法  官  陳  慧  萍
                                            法  官  吳  佳  薇
右正本證明與原本無異。
如不服本判決，應於判決送達後十日內向本院提出上訴狀（應抄附繕本）。告訴人或
被害人如對於本判決不服者，應具備理由請求檢察官上訴，其上訴期間之計算係以檢
察官收受判決正本之日期為準。
                                            書記官  許  博  為
中       華       民      國      九十三     年     二     月     十八  日
